臺灣臺南地方法院刑事判決　　　　　　 96年度簡上字第479號
上　訴　人
即　被　告　乙○○
　　　　　　　　　　（另案
上列上訴人即被告因恐嚇案件，不服本院九十六年度簡字第二六
五七號中華民國九十六年七月三十日第一審判決（聲請案號：九
十六年度偵字第九七三七號），提起上訴，本院管轄之第二審合
議庭判決如下：
    主  文
上訴駁回。
    事  實
一、甲○○係臺南縣仁德鄉仁愛村一二零六號（下稱上址）公寓
    一、二樓房屋屋主，乙○○則自民國九十一年間起向甲○○
    承租上址二樓房間。乙○○因租賃關係與甲○○迭有糾紛，
    心生不滿，竟基於恐嚇犯意，於民國九十六年五月六日中午
    十二時許前之某時，將其所書寫內容為「甲○○你不守法律
    ，我用刀砍你，不相信式式看」之字條張貼在上址一樓之大
    門門口。嗣甲○○於當日中午十二時許返回時發現，乃聯想
    其將遭乙○○持刀傷害或甚至危及生命而心生畏懼，致生危
    害於安全。
二、案經甲○○訴由臺南縣警察局歸仁分局報請臺灣臺南地方法
    院檢察署檢察官偵查後聲請以簡易判決處刑。
    理  由
一、被告於本院準備程序中，未爭執檢察官所提出證人甲○○於
  　警詢時陳述之證據能力，亦未於本案言詞辯論終結前對上開
　　證人警詢供述之證據能力聲明異議，依刑事訴訟法第一百五
  　十九條之五第二項規定，視為被告已同意作為證據，且經本
    院審酌該等言詞陳述作成時之情況及證據取得過程等節，亦
    認上開證據適宜作為證據，依同法條第一項之規定，應認上
    開供述證據有證據能力。
二、訊據被告於本院審理程序中否認有何恐嚇犯行，辯稱略以：
  　伊九十六年五月六日沒有寫任何紙條，伊是九十五年九月二
    十三日寫「甲○○你不守法律，老頭用刀砍你，不相信你式
    式看」云云。查上開事實，業據告訴人甲○○於警詢及偵查
    中指證綦詳（警卷第四至五頁），且有書寫「甲○○你不守
    法律，我用刀砍你，不相信式式看」之字條一紙（警卷第七
    頁）附卷可資佐證。被告自警詢、偵訊及本院準備程序亦均
    自白上開卷附紙條確為其所書寫（警卷第一至二頁、偵查卷
    第六頁、本院卷第二五頁）無誤。再者，被告於本院審理程
    序中，當庭書寫其所稱於九十五年九月二十三日書寫之紙條
    內容，核與上開警卷所附紙條有相同別字即「『式式』看」
    。可見卷附字條確為被告所書寫。又被告自警詢至本院審理
    程序均自承其目的係為警告、譴責告訴人，而其所書寫內容
    復已明示持刀斫砍告訴人之意，自足令告訴人聯想將遭被告
    持刀傷害或甚至危及生命而心生畏懼甚明。被告雖以前詞置
    辯，惟告訴人前曾以被告於九十五年七月二十三日晚間八時
    許，無故搬入告訴人所居住之同一樓房間，並將告訴人之財
    物搬出房間外等情節，向臺灣臺南地方法院檢察署檢察官告
    訴被告涉有刑法第三百零六條第一項之妨害自由罪嫌，經檢
    察官於九十五年十月二十五日以九十五年度偵字第一二零五
    二號為不起訴處分；告訴人復曾以被告於九十五年八月間某
    日，擅自將臺南縣仁德鄉仁愛村一二零六號二樓其中一間房
    間內告訴人之物品搬置於樓梯間堆放，並將該房間占為己有
    等情節，而向同署檢察官告訴被告涉有刑法第三百三十五條
    第一項之侵占罪嫌，亦經檢察官於九十六年三月二十九日以
    九十六年度偵字第三○○五號為不起訴處分，有上開案號之
    不起訴處分書在卷可參。倘卷附字條係被告於九十五年九月
    二十三日所書寫張貼，告訴人顯無可能遲至九十六年六月一
    日方才向臺南縣警察局歸仁分局訴請究辦。被告所辯尚難採
    信。綜上，本件事證明確，被告犯行洵堪認定，應依法論科
    。
三、核被告所為，係犯刑法第三百零五條以加害生命、身體之事
  　，恐嚇他人致生危害於安全罪。原審依刑事訴訟法第四百四
    十九條第一項前段、第四百五十四條第二項，刑法第三百零
    五條、第四十一條第一項前段，刑法施行法第一條之一第一
    項及第二項前段，判處被告拘役五十日，並諭知如易科罰金
    ，以新臺幣一千元折算一日，其認事用法，均無違誤，量刑
    亦稱妥適。被告仍執前詞，指摘原判決不當，為無理由，應
    予駁回。又被告請求將上開卷附紙條送鑑定比對字跡云云，
    惟該紙條業經本院以前揭理由確認為其所書寫，待證事實已
    然明確，而無再調查之必要，依刑事訴訟法第一百六十三條
    之二第三款規定，亦應駁回，附此敘明。
據上論斷，應依刑事訴訟法第四百五十五條之一第一項、第三項
、第三百七十三條、第三百六十八條，判決如主文。
本案經檢察官丙○○到庭執行職務。
中　　華　　民　　國　　96　　年　　11　　月　　9 　　日
　　　　　　　　刑事第十庭  審判長法　官　陳欽賢
　　　　　　　　　　　　　　　　　法　官  林臻嫺
　　　　　　　　　　　　　　　　　法　官  陳賢德
以上正本證明與原本無異。
不得上訴。
　　　　　　　　　　　　　　　　　書記官  莊文茹
中　　華　　民　　國　　96　　年　　11　　月　　9 　　日
